

#### **Address**

Dukuhbadag, RT.01 RW.02 Ketanggungan, Brebes.

Phone

085227250395

#### Email

muhammadfaizhilmi17@gmail.com

#### Skills

Administration Graphic Design Martial Arts Driving



## Language

English Arabic



### Internship

() Divisi Ditjen AHU
(Administrasi Hukum
Umum)

KEMENTERIAN HUKUM & HAM JAWA TENGAH (2022)

- Mengolah data administrasi akreditasi dan anggaran tahunan bagi LBH (Lembaga Bantuan Hukum) yang bekerja sama dengan Kementerian Hukum dan HAM Jawa Tengah
- Menganalisis
   pengharmonisasian
   produk hukum yang
   baru dengan produk
   hukum yang lebih tinggi
   atau rendah pada hirarki
   perundang undangannya.

# Muhammad Faiz Hilmi

**Graduate Bachelor of Laws** 

#### **About**

Lulusan Sarjana Hukum dengan kemampuan pemahaman yang baik. Beberapa pengalaman seperti internship dan externship profesi, serta tanggung jawab kepanitiaan internal maupun external organisasi kampus yang diamanatkan kepada saya, menjadikan diri ini pribadi yang mampu berpikir objektif, cepat memahami kondisi, dan mampu bekerja sama dalam mencapai tujuan bersama. Sangat menyukai dunia Hukum, diplomasi, serta hal-hal baru.

## Work Experience

PT. SASTRA CEMERLANG ABADI SEMARANG (2022 - 2023)

Mengurus keluar masuk keuangan dan bernegosiasi dengan lembaga-lembaga pemerintahan dan non pemerintahan mengenai budgeting dalam menyelenggarakan pelatihan/seminar.

Legal Drafter, co-advocate & Office Admin KANTOR ADVOKAT DAN KONSULTAN HUKUM AHMAD HADI PRAYITNO & PATNERS (2022-2023)

Memberikan legal opinion kepada klien serta mendampingi klien dalam beracara di pengadilan. Mencatat jadwal sidang, surat keluar maupun surat masuk.

# **Educational History**

Bachelor of Laws (2018 - 2022)

Universitas Islam Sultan Agung Semarang Saya menuntaskan jenjang perkuliahan Strata 1 (satu) dengan tepat waktu dan pencapaian IPK (Index Predikat Kumulatif) 3,61/4,00 (Cumlaude)

Pondok Modern Darussalam Gontor Pusat (2012-2017)

Mengemban ilmu di Pondok Modern Gontor Putra Ponorogo sejak jenjang Sekolah Menengah Pertama hingga jenjang Sekolah Menengah Atas. PENGADILAN NEGERI BREBES (2021)

- Mengolah data salinan berkas putusan perkara, akta, surat-surat berharga, dan barang bukti perkara-perkara pidana dan perdata
- Menghadiri serta mempersiapkan jalannya persidangan secara online maupun offline hingga akhir putusan perkara
- Menganalisis berkas administrasi perkaraperkara yang baru dilaporkan di bagian kepaniteraan.

- TOEFL English Proficiency Test, Score: 503 (2022)
- Sekolah Jurnalistik PWI (Peersatuan Wartawan Indonesia) (2022)
- Co-Founder Sekolah Calistung (Baca Tulis Hitung)
   Covid 19 Karang Tatuna Remaja Desa (2022)
- Sertifikasi Praktikum Information Technology Literacy.
   Pengenalan Komputer, Microsoft Word, Microsoft Excel,
   Aplikasi Komputer, Score Nilai: AB (2021)
- Lolos Tingkat Universitas Lomba Karya Tulis Ilmiah Nasional Ide Kreatif PKM-GT (Program Kreatifitas Mahasiswa -Gagasan Tertulis) KEMENDIKBUDRISTEK SIMBELMAWA (2021)
- Piagam Penghargaan Kementerian Pemuda dan Olahraga RI Museum Olahraga Nasional Partisipan Lomba Desain Logo Museum Olahraga Nasional (2020)
- Seminar Forum Doktor Unissula Tentang Omnibus Law Undang-Undang Cipta Kerja (2020)
- Partisipan Lomba Desain Logo Sekolah Ramah Anak Kementerian PPPA (Pemberdayaan Perempuan dan Perlindungan Anak) Republik Indonesia (2020)
- Kejurnas (Kejuaraan Nasional) Tapak Suci Antar Perguruan Tinggi ke-3 Universitas Sebelas Maret (UNS) (2019)

# Organization

- Ketua Koordinator Pansus (Panitia Khusus) LKMM (Latihan
   Kepemimpinan dan Menejemen Mahasiswa) Fakultas Hukum (2022)
  - Merancang serta menetapkan regulasi dan peraturan untuk panitian pelaksana juga peserta LKMM dan mengevaluasi hasil kerja panitia pelaksana saat LPJ (Laporan Pertanggung Jawaban)
  - Mengevaluasi sert mengawasi jalannya acara dan membimbing pada setiap rapat pembahasan LKMM sebelum dan sampai selesainya acara
  - Menengahi setiap permasalahan yang ada di setiap divisi panitia pelaksana maupun masyarakt peserta LKMM
- Staf BURT (Badan Urusan Rumah Tangga Senat Mahasiswa) Fakultas HUKUM (2022)
  - Menyeleksi rancangan program kerja, kebijakan, dan merekrut anggota baru komisi di lingkup organisasi senat mahasiswa
  - Menjadi penengah atau problem solving di setiap permasalahan yang ada di lingkup organisasi mahasiswa
  - Melakukan pengawasan terhadap keputusan BPH (Badan Pengurus Harian) organisasi dalam pelaksanaan kebijaksanaan kerumah tanggaan dan mengelola anggaran senat mahasiswa
  - Ketua Komisi V Divisi Kominfo (Komunikasi & Informasi) Senat Mahasiswa Fakultas Hukum (2021)
    - Mensosialisasikan perundang-undangan dan segala bentuk hasil musyawarah secara langsung maupun melalui media sosial kepada masyarakat Fakultas Hukum
    - Menjaga hubungan serta bekerja sama dengan organisasi lain sebagai media partner di lingkup semua Organisasi Mahasiswa Fakultas Hukum, senat-senat Universitas, dan senat mahasiswa Semarang Raya
    - Mengelola blog, media sosial, dan publikasi semua informasi yang ada di lingkungan

## Staf Komisi I Divisi Legislasi Hukum & Perundang-undangan Senat Mahasiswa (2019)

- Merumus, menyempurnakan, dan membahas produk regulasi peraturan organisasi kemahasiswaan yang diusulkan oleh LO (Lembaga Otonom)di Fakultas Hukum
- Mengadakan sidang untuk menetapkan rancangan peraturan AD/ART organisasi kemahasiswaan Fakultas Hukum yang telah dibuat untuk diterapkan sebagaimana mestinya

# Bagian Pengajaran Organisasi Pondok Pesantren Modern Gontor

- Menyusun pedoman administrasi kurikulum pelajaran sore untuk setiap jenjang tingkatan kelas
- Menunjk pembimbing dari guru KMI (Kuliyatul Mu'alimin Al-Islamiyah) untuk membimbing para guru pelajaran sore yang berasal dari siswa akhir KMI
- Bertanggungjawab atas perencanaan partisipatif mengenai pelaksanaan kurikulum pelajaran sore